臺灣彰化地方法院民事裁定
111年度抗字第21號
抗  告  人  王秀葉  
相  對  人  曾偉洋  


上列當事人間聲請本票裁定事件，抗告人對於民國111年3月3日
本院簡易庭所為111年度司票字第238號裁定提起抗告，裁定如下
：
    主  文
抗告駁回。
抗告程序費用新臺幣1,000元由抗告人負擔。
    理  由
一、按執票人向本票發票人行使追索權時，得聲請法院裁定後強
    制執行，票據法第123條定有明文。又本票執票人依前開規
    定，聲請法院裁定許可對發票人強制執行，性質上係屬非訟
    事件，此項聲請之裁定及抗告法院之裁定，僅依非訟事件程
    序以審查強制執行許可與否，並無確定實體上法律關係存否
    之效力，如發票人就票據債務存否有所爭執，應由發票人另
    提起確認之訴，以資解決（最高法院56年台抗字第714號、5
    7年台抗字第76號裁判要旨參照)。
二、相對人於原審聲請意旨略以：伊執有抗告人簽發如附表所示
    之本票2紙（下稱系爭本票），未載到期日並免除作成拒絕
    證書，詎於民國110年12月10日經提示未獲付款，爰提出系
    爭本票，聲請裁定准許強制執行等語，經原審就附表所示之
    本票金額及利息，裁定准許強制執行。
三、抗告人抗告意旨略以：系爭本票絕對不是伊所簽具，而係偽
    造、變造，並請求傳訊證人何青鎮等語，為此提起抗告，請
    求廢棄原裁定。
四、經查：
　㈠本件相對人主張其執有載明免除作成拒絕證書之系爭本票，
    惟經提示未獲付款，依票據法第123條規定聲請裁定許可強
    制執行等情，業據其提出與所述相符之本票2紙為證（原審
    卷第11頁），是原審依形式上審查予以准許，並無違誤。
　㈡抗告人雖否認系爭本票為其所簽發，而係偽造、變造云云，
    惟此類實體事項之爭執具有訟爭性、對立性，尚非本件非訟
    程序所得審究之事項。抗告人指摘原裁定不當，求予廢棄，
    為無理由，應予駁回。
五、據上論結，本件抗告為無理由，爰依非訟事件法第21條第2
    項、第24條第1項、第46條，民事訴訟法第495條之1第1項、
    第449條第1項、第95條、第78條，裁定如主文。
中　　華　　民　　國　　111 　年　　4 　　月　　29　　日
                  民事第一庭    法  官　徐沛然

以上正本係照原本作成。
本裁定除以適用法規顯有錯誤為理由，不得再抗告；如提再抗告
，應於收受送達後10日內委任律師為代理人向本院提出再抗告狀
（須按對造人數添具繕本），並繳納再抗告費新台幣1,000元。
中　　華　　民　　國　　111 　年　　4 　　月　　29　　日
                                書記官   游峻弦

本票附表：至清償日止利息按週年利率6%計算    111年度抗字第000021號   編 發票日 票面金額 到期日 利息起算日 票據號碼 備考 號  （新臺幣）     001 110年8月21日 500,000元 未記載 110年12月10日 WG0000000  002 110年10月1日 1,500,000元 未記載 110年12月10日 WG0000000